臺灣臺北地方法院刑事判決
111年度審訴字第1235號
公  訴  人  臺灣臺北地方檢察署檢察官
被      告  黃耀民



上列被告因傷害等案件，經檢察官提起公訴（111年度偵字第130
81號），本院判決如下：
    主  文
本件被訴公然侮辱部分公訴不受理。
    理  由
一、公訴意旨如附件起訴書所載。
二、按告訴乃論之罪，告訴人於第一審辯論終結前，得撤回其告
    訴，又告訴經撤回者，應諭知不受理之判決，刑事訴訟法第
    238條第1項、第303條第3款分別定有明文。再不受理之判決
    ，得不經言詞辯論為之，亦為同法第307條所明定。
三、查本件告訴人李佳陵告訴被告黃耀民公然侮辱部分，經檢察
    官提起公訴，認被告係犯刑法第309條第1項之公然侮辱罪嫌
    ，依同法第314條之規定須告訴乃論。茲告訴人於民國111年
    7月5日撤回告訴，不再訴究等情，有刑事撤回告訴狀1紙（
    見本院卷第41頁）在卷可稽，揆諸上開規定，爰不經言詞辯
    論，逕為諭知不受理之判決。
四、被告所涉恐嚇、強制、傷害犯行，另由本院審結，附此敘明
    。
據上論斷，應依刑事訴訟法第303條第3款、第307條，判決如主
文。
本案經檢察官孫沛琦提起公訴，檢察官吳春麗到庭執行職務。
中　　華　　民　　國　　111 　年　  7　   月　　14　　日
             刑事第二十一庭 審判長法  官  程克琳
                                  法  官  王筱寧
                                  法  官  倪霈棻
以上正本證明與原本無異。 
如不服本判決應於收受送達後20日內向本院提出上訴書狀，並應
敘述具體理由；其未敘述上訴理由者，應於上訴期間屆滿後20日
內向本院補提理由書（均須按他造當事人之人數附繕本）「切勿
逕送上級法院」。告訴人或被害人如對於本判決不服者，應具備
理由請求檢察官上訴，其上訴期間之計算係以檢察官收受判決正
本之日期為準。 因疫情而遲誤不變期間，得向法院聲請回復原
狀。
　　　　　　　　　　　　　　　　　書記官　吳雪華
中　　華　　民　　國　　111 　年　　7 　　月　　18　　日
附件：
臺灣臺北地方檢察署檢察官起訴書
                                    111年度偵字第13081號
　　被　　　告　黃耀民　



上列被告因傷害等案件，已經偵查終結，認應該提起公訴，茲將
犯罪事實及證據並所犯法條分敘如下：
　　　　犯罪事實
一、黃耀民與李佳陵之父母係00巿00區OO路O段OO巷00之0號「OO
    O大樓」上下樓鄰居，2人於民國110年9月24日，利用通訊軟
    體LINE與其他社區住戶討論大樓發電機安全檢查問題時發生
    爭執，黃耀民竟基於公然侮辱、恐嚇之犯意，在有12名成員
    得以共見共聞之LINE群組內，以「姬芭」之語辱罵李佳陵，
    足以貶損李佳陵之人格，並在李佳陵稱「本人1小時＄7000收
    費，你想見我請付錢謝謝」、「我提供顧問諮詢服務」、「
    你可以到我的法律律師事務所跟我見面」後，回以「7000元
    等著住院付醫藥費」等語，以加害他人生命、身體之語恫嚇
    李佳陵，致李佳陵心生畏懼，足生危害於安全。嗣於111年1
    月11日晚間8時許，黃耀民與李佳陵在「OOO大樓」1樓電梯
    前巧遇，李佳陵本欲離開大樓，黃耀民竟基於傷害、強制之
    犯意，以手勒住李佳陵頸部將李佳陵向後推，以此強暴方式
    妨害李佳陵自由行動之權利，並致李佳陵受有頸部前側挫傷
    紅腫之傷害。
二、案經李佳陵告訴及臺北巿政府警察局中山分局報告偵辦。
　　　　證據並所犯法條
一、證據清單 
編號    證  據  方  法     待  證  事  實  1 被告黃耀民之供述 被告坦承告訴人指摘之社區住戶LINE群組發文內容，並坦承有勒住告訴人頸部  2 告訴人之指訴 全部犯罪事實  3 LINE群組對話截圖 被告在LINE群組以「姬芭」辱罵告訴人，及以「7000元等著住院付醫藥費」恐嚇告訴人  4 鑑賞家大樓1樓監視畫面及截圖 被告在告訴人欲離去時，以手掐告訴人頸部，將告訴人往後推  5 臺安醫院診斷證明書 告訴人所受傷害 
二、核被告所為，係犯刑法第309條第1項之公然侮辱、第305條
    之恐嚇、第304條第1項之強制及第277條第1項之傷害罪嫌。
    被告以一行為同時觸犯傷害、強制2罪，為想像競合犯，請
    從一重之傷害罪處斷。被告所犯公然侮辱、恐嚇、傷害3罪
    ，犯意各別，行為互殊，請分論併罰。
三、依刑事訴訟法第251條第1項提起公訴。
  　此　  致
臺灣臺北地方法院
中　　華　　民　　國　 111　　年　　5 　　月　　18　　日
　　　　　　　　　　　　　檢　察　官      孫  沛  琦
本件正本證明與原本無異
中　　華　　民　　國　 111　　年　　5 　　月　　27　　日
                          書  記  官      歐  品  慈
附錄本案所犯法條全文　
中華民國刑法第309條
公然侮辱人者，處拘役或 9 千元以下罰金。
以強暴犯前項之罪者，處 1 年以下有期徒刑、拘役或 1 萬 5
千元以下罰金。
中華民國刑法第305條
以加害生命、身體、自由、名譽、財產之事恐嚇他人，致生危害
於安全者，處 2 年以下有期徒刑、拘役或 9 千元以下罰金。
中華民國刑法第304條
以強暴、脅迫使人行無義務之事或妨害人行使權利者，處 3 年
以下有期徒刑、拘役或 9 千元以下罰金。
前項之未遂犯罰之。
中華民國刑法第277條
傷害人之身體或健康者，處 5 年以下有期徒刑、拘役或 50 萬
元以下罰金。
犯前項之罪，因而致人於死者，處無期徒刑或 7 年以上有期徒
刑；致重傷者，處 3 年以上 10 年以下有期徒刑。